臺灣高等法院刑事判決
111年度上易字第1630號
上  訴  人  臺灣桃園地方檢察署檢察官
被      告  黃志龍





上列上訴人因被告竊盜案件，不服臺灣桃園地方法院111年度審
易字第230號，中華民國111年7月29日第一審判決（起訴案號：
臺灣桃園地方檢察署110年度偵字第41880號），提起上訴，本院
判決如下：
    主  文
原判決撤銷。
黃志龍犯踰越安全設備竊盜罪，累犯，處有期徒刑柒月。
未扣案之犯罪所得新臺幣肆仟柒佰元沒收。
    事  實
一、黃志龍於民國110年9月5日凌晨2時45分許，騎乘車牌號碼00
    0-0000號普通重型機車，途經桃園市○○區○○路0段00號，由
    張愷桓所經營、內無人居住以鐵皮搭建之「阿義羊肉」前，
    見該店後門上方之屬安全設備之鐵條留有空隙，可供人越入
    ，認有機可乘，竟意圖為自己不法之所有，基於竊盜之犯意
    ，踰越上開鐵條縫隙侵入店內，徒手竊取置於收銀機內之現
    金新臺幣（下同）4,700元，得手後迅即離去。嗣張愷桓察
    覺遭竊報警處理，經警調閱監視器錄影畫面，進而循線查悉
    上情。
二、案經張愷桓訴由桃園市政府警察局中壢分局報告臺灣桃園地
    方檢察署檢察官偵查起訴。
    理  由
一、證據能力方面：
    本判決所引用之證據資料，無論供述證據或非供述證據，檢
    察官、被告黃志龍於本院均未爭執其證據能力（本院卷第99
    頁），而該等證據經本院審酌並無違法取得之情況，認為適
    宜做為證據，自應有證據能力。 　　　　
二、認定犯罪事實所憑之證據及理由：　
　  上開犯罪事實，業經被告黃志龍於警詢、原審、本院審理中
    均坦認不諱（偵卷第7～11頁、原審卷第104、109頁、本院卷
    第100頁），核與證人即告訴人張愷桓於警詢中證述之情節
    相符（偵卷第43～45頁），並有監視器錄影畫面翻拍照片、
    現場勘察照片、車號查詢機車車籍資料在卷可佐（偵卷第51
    ～53、55～59、61頁）。綜上，本案事證明確，被告犯行，堪
    以認定。　
三、論罪科刑：　　
　㈠按刑法第321條第1項第2款規定將「門窗」、「牆垣」、「其
    他安全設備」並列，「門窗」中所謂之門，應專指分隔住宅
    或建築物（包括公寓、大廈內之各住戶或店舖）內外之出入
    口大門之門扇而言；所謂之窗，應指具有防閑效用之窗戶而
    言。復按刑法第321條第1項第2款所謂毀越門窗、牆垣或其
    他安全設備，其中「毀」係指毀損之行為，「越」則指踰越
    或超越，「毀」與「越」不以兼有為限，若有其一即克當之
    。準此祇要毀壞、踰越或超越門扇、牆垣或其他安全設備之
    行為使之喪失防閑作用，即該當於前揭規定之要件。查被告
    於原審準備程序中供稱：「……至該店後面上方攀爬鐵窗縫隙
    徒手進入，並徒手竊得該店收銀機內的現金4,700元。」等
    語明確（原審卷第104頁）。被告雖稱為鐵窗，然由現場照
    片以觀（偵字卷第57頁），該所謂之「鐵窗」應係屬安全設
    備之鐵條，被告經由鐵條縫隙越入「阿義羊肉」店內行竊，
    其所為自該當踰越安全設備竊盜之加重條件。
　㈡核被告所為，係犯刑法第321條第1項第2款之踰越安全設備竊
    盜罪。起訴書認被告係犯刑法第320條第1項之竊盜罪，尚有
    未洽，惟基本社會事實同一，且業經本院於審理程序中當庭
    諭知被告變更起訴法條及罪名（本院卷第97頁），業已保障
    被告之防禦權，爰依刑事訴訟法第300條規定變更起訴法條
    。
　㈢刑之加重事由：
　⒈按被告刑案資料查註紀錄表、前案紀錄表，係由司法、偵查
    機關相關人員依憑原始資料所輸入之前案紀錄，並非被告前
    案徒刑執行完畢之原始證據，而屬派生證據。倘當事人對於
    該派生證據之同一性或真實性發生爭執或有所懷疑時，固應
    提出原始證據或為適當之調查，以確保內容之同一、真實；
    惟當事人如已承認該派生證據屬實，或對之無爭執，而法院
    復已對該派生證據依法踐行調查程序，即得採為判斷之依據
    ，最高法院111年度台上字第3143號判決亦採相同見解可參
    。經核卷附被告刑案查註紀錄表（偵卷第73～97頁）、本院
    被告前案紀錄表（本院卷第107～150頁），業經公訴人提出
    並引用為證明被告為累犯之依據，原審已於審理程序將本院
    被告前案紀錄表提示予當事人並告以要旨，被告、檢察官均
    表示沒有意見（原審卷第109頁），於本院審理中亦將本院
    被告前案紀錄表提示並告以要旨（本院卷第100頁），經檢
    察官及被告均表示無意見，堪認當事人對於其上所載被告前
    案紀錄之同一性或真實性均無爭執，依據前開說明，自均得
    採為判斷之依據。
　⒉查被告前因竊盜犯行，經臺灣桃園地方法院以105年度桃簡字
    第2158號判處有期徒刑3月確定，於106年6月8日執行完畢，
    有本院被告前案紀錄表在卷可按（本院卷第126頁）。被告
    於前述徒刑執行完畢後，5年內故意再犯本案有期徒刑以上
    之罪，為累犯。本院審酌被告於前案執行完畢後，本應戒慎
    警惕，竟仍犯本案相同罪質之罪，可見其未因前案執行完畢
    而生警惕，對於刑罰之反應力、自制力及守法意識顯然薄弱
    ，且被告適用刑法第47條累犯加重之規定並無罪刑不相當之
    情形，是公訴人主張被告應構成累犯，請求本院依累犯規定
    加重被告之刑，應屬有據，爰參酌司法院釋字第775號解釋
    之意旨，依刑法第47條第1項之規定加重其刑。
四、撤銷改判及量刑審酌事項：
  ㈠檢察官上訴意旨略以：檢察官已於起訴書之犯罪事實及所犯
    法條欄，均已具體指出被告構成累犯之事實及應加重其刑之
    理由，復於起訴時已提出刑案資料查註記錄表，將之與本院
    被告前案紀錄表相互比對，已足作為認定被告構成累犯並應
    加重其刑之證明方法，且已達最高法院110年度台上大字第5
    660號刑事裁定之要求，原判決認檢察官未盡舉證責任，顯
    非妥適，請求撤銷原判決，另論以累犯並加重其刑等語。
  ㈡原審以被告所犯事證明確，據以論罪科刑，固非無見。惟本
    案被告犯行合於累犯規定，且依上開說明，已由檢察官主張
    並具體指出證明方法，原審以檢察官未主張累犯及舉證，未
    論被告累犯，僅依刑法第57條第5款予以審酌容有未洽，檢
    察官上訴指摘及此，為有理由。
  ㈢本院爰以行為人之責任為基礎，審酌被告前有多次竊盜之前
    科，且經判處徒刑確定並執行完畢後，仍不思以正當手段獲
    取財物，為圖一己私益，竟再度恣意竊取他人財物，蔑視他
    人財產權，所為殊無可取，且素行不佳，兼衡其犯罪之動機
    、目的、手段、竊得財物之價值，及其犯後坦承犯行、態度
    尚可等一切情狀，量處如主文第2項所示之刑。又本院雖認
    被告構成累犯之刑之加重事由，然衡以被告於前案執行完畢
    後相當時間方再犯本罪，本件竊盜之犯罪情節，及告訴人遭
    竊金額4,700元，侵害之財產價值亦非重大，另被告於偵、
    審中始終坦承犯行，認如主文第2項所示之刑已足評價被告
    之犯行，是本院仍量處有期徒刑7月，附此敘明。
五、沒收：
　  查被告竊得之現金4,700元，均屬被告之犯罪所得，且並未
    實際合法發還予告訴人，應依刑法第38條之1第1項前段規定
    諭知沒收。　　
據上論斷，應依刑事訴訟法第369條第1項前段、第364條、第299
條第1項前段、第300條，判決如主文。
本案經檢察官楊挺宏提起公訴，檢察官李孟亭提起上訴，檢察官
楊四猛到庭執行職務。
中　　華　　民　　國　　111 　年　　12　　月　　20　　日
                  刑事第七庭    審判長法　官  孫惠琳
                                      法　官  鍾雅蘭
                                      法　官  張育彰
以上正本證明與原本無異。
不得上訴。
                                      書記官  蔡麗春
中　　華　　民　　國　　111 　年　　12　　月　　20　　日

附錄：本案論罪科刑法條全文　　　　　　　　　　　　　　　
中華民國刑法第321條
犯前條第1項、第2項之罪而有下列情形之一者，處6月以上5年以
下有期徒刑，得併科50萬元以下罰金：
一、侵入住宅或有人居住之建築物、船艦或隱匿其內而犯之。
二、毀越門窗、牆垣或其他安全設備而犯之。
三、攜帶兇器而犯之。
四、結夥三人以上而犯之。
五、乘火災、水災或其他災害之際而犯之。
六、在車站、港埠、航空站或其他供水、陸、空公眾運輸之舟、
    車、航空機內而犯之。
前項之未遂犯罰之。

中華民國刑法第320條
意圖為自己或第三人不法之所有，而竊取他人之動產者，為竊盜
罪，處5年以下有期徒刑、拘役或50萬元以下罰金。
意圖為自己或第三人不法之利益，而竊佔他人之不動產者，依前
項之規定處斷。
前二項之未遂犯罰之。